# 同一控制下子公司 A 从子公司 B 处取得孙公司 C 的股权，合并报表的编制问题

提问人：18640367578 时间：2019-04-28 21:15:12
请教陈版 @chenyiwei，A、B 均为甲公司的控股子公司，其中甲公司持有A 公司 90% 的股权，持有 B39%的股权；C 为 A 公司控股子公司，A 持有 C88%的股权，B公司于 2018 年 8 月份从A 公司及C 公司少数股东处取得 C 公司 100% 的股权。请问，甲公司在期初及期末合并报表该如何编制？期初数是否需要重新确定？谢谢陈版！！

回答人：chenyiwei
对甲公司而言，这是集团合并报表范围内的内部交易，故应完全抵销其影响，该交易发生前后对甲的合并报表无影响。甲的合并报表的期初数不应调整。